---
title: "Streaming Spotify TOP 100"
author: "Ditya Anggraheni Rahayu"
date: "1/21/2022"
output: html_document
---

## Latar Belakang Dataset
Spotify adalah salah satu platform untuk streaming musik dan podcast. Di notebook ini, saya akan melakukan analisis lagu-lagu streaming Spotify top 100 untuk menemukan pola yang menarik di antara lagu-lagu top tersebut.

## Import Library
```{r}
library(tidyverse) 
library(skimr)
library(DataExplorer)
library(readr)
library(data.table)
library(Hmisc)
```

## Mengakses dataset
```{r}
df <- read.csv("D:/KULIAH/Sem 5/PSDS/Top 100 most Streamed.csv")
head(df, n = 5)
```

## Memahami dataset
Variabel-variabel yang terdapat pada dataset ini adalah sebagai berikut:

1. Title = judul lagu
2. Artist = penyanyi
3. Top genre = genre lagu
4. Year = tahun dirilis
5. Beats per minute = jumlah beat/ketukan dalam satu menit
6. Energy = kemampuan suatu musik untuk meningkatkan emosi pendengarnya
7. Danceability = kecocokan dalam sebuah trek musik untuk menari berdarkan unsur musik
8. Loudness = keseluruhan kenyaringan suatu lagu dalam desibel(dB)
9. Liveness = Mendeteksi keberadaan audiens dalam rekaman
10. Valance =  indikasi jenis emosi
11. Length = durasi lagu
12. Acousticness = ukuran kepercayaan yang menunjukan apakah trek tersebut akustik
13. Speechiness = mendeteksi kehadiran kata-kata yang diucapkan dalam sebuah trek pada musik
14. Popularity = tingkat popularitas lagu

## Pertanyaan Analisis

1. Banyak lagu yang dimiliki artis pada top 100
2. Lagu Terpopuler Berdasarkan Tahun rilis
3. Genre Paling mendominasi di Top 100
4. Lagu Dengan durasi terlama berdasarkan genre

## Exploratory Data Analysis - EDA
### Dimensi data
```{r}
dim(df)
```

Artinya kita memiliki data dengan 14 kolom dan 100 baris

### Variabel pada dataset
```{r}
names(df) #variabel
str(df)   #struktur dataset
```

Kita dapat mengetahui tipe-tipe data masing-masing variabel dan nama-nama variabel dalam dataset. Terdapat dua buah jenis data pada dataset tersebut yaitu:
factor (title, artist, dan top genre)
Integer (year, beats per minute, energy, dancebility, loudness, liveness, valance, length, accousticness, speechiness, dan popularity)

### Ringkasan data
```{r}
skim(df)
```

### Deskripsi data
```{r}
describe(df)
```

### Mengecek missing data
```{r}
plot_missing(df)
```

Hasil visualisasi dari fungsi *plot missing* pada dataset, terlihat bahwa tidak terdapat missing value pada setiap kolomnya.

### Mengecek Outlier
```{r}
num_cols <- unlist(lapply(df, is.numeric)) #Memilih kolom bertipe numerik
df_num <- df[,num_cols]  
boxplot(df_num)
```

### Melihat Korelasi Data
```{r}
plot_correlation(df_num)
```

### Plot Distribusi Data Numerik
```{r}
plot_histogram(df)
```

### Plot Distribusi Data Kategorikal
```{r}
plot_bar(df)
```

## Menjawab Pertanyaan
### 1. Banyak lagu yang dimiliki artis pada top 100
```{r}
nama <- df %>%
  group_by(artist) %>%
  dplyr::summarize(Total=n())
print(nama)
```


### 2. Lagu Terpopuler Berdasarkan Tahun rilis
```{r}
max <- df %>%
  group_by(year) %>%
  summarise(popularity = max(popularity))

df %>%
  right_join(max, by = c("year", "popularity")) %>%
  select(artist, title,year,popularity)
```

### 3. Genre Paling mendominasi di Top 100
```{r}
plot_bar(df$top.genre)
```

Genre Paling mendominasi di Top 100 adalah dance pop

### 4. Lagu Dengan durasi terlama berdasarkan genre
```{r}
durasi <- df %>%
  group_by(top.genre) %>%
  summarise(length = max(length))

df %>%
  right_join(durasi, by = c("top.genre", "length")) %>%
  select(artist,title,top.genre, length)
```